【裁判字號】    98,訴,939
【裁判日期】    980930
【裁判案由】    毒品危害防制條例
【裁判全文】
臺灣基隆地方法院刑事判決               98年度訴字第939號
公  訴  人  臺灣基隆地方法院檢察署檢察官
被      告  乙○○
上列被告因毒品危害防制條例案件，經檢察官提起公訴（98年度
偵字第3297號、98年度毒偵字第1524號），被告於準備程序進行
中，就被訴事實為有罪之陳述，經本院合議庭裁定由受命法官獨
任進行簡式審判程序，判決如下：
    主  文
乙○○施用第一級毒品，累犯，處有期徒刑柒月，扣案之第一級
毒品海洛因壹小包（驗餘淨重：零點壹壹肆捌公克）沒收銷燬之
，包裝上開海洛因之外包裝袋壹只沒收之。
    犯罪事實
一、乙○○前因施用毒品案件，先後2 次經觀察、勒戒後，均認
    無繼續施用毒品之傾向，已分別於民國88年5 月11日、89年
    5 月19日執行完畢釋放出所，並由臺灣基隆地方法院檢察署
    檢察官各以88年度偵字第1530號、1682號、2813號，及89年
    度毒偵字第852 號為不起訴處分確定。復因施用毒品案件，
    經本院裁定令入戒治處所施以強制戒治，並於92年9 月5 日
    戒治期滿執行完畢，同時經本院以91年度訴字第162 號判決
    判處應執行有期徒刑10月確定；其後，復因施用毒品案件，
    經本院以92年度訴字第125 號判決判處有期徒刑7 月，前開
    二案接續執行，於93年11月18日縮短刑期假釋出監，所餘刑
    期並付保護管束，於94年1 月18日保護管束期滿未經撤銷假
    釋，所餘刑期視為執行完畢（構成累犯）。又因施用毒品案
    件，由本院以95年度訴字第876 號判決判處有期徒刑9 月，
    嗣經裁定減為有期徒刑4 月15日，與另案所犯竊盜罪（96年
    度易字第124 號）所科有期徒刑2 月，經本院以96年度聲字
    第759 號裁定應執行有期徒刑6 月，而於97年4 月9 日執行
    完畢（構成累犯）。又因施用毒品、竊盜案件，經本院分別
    以97年度訴字第568 號判決、98年度基簡字第108 號判決，
    各判處有期徒刑7 月、4 月確定，復經裁定應執行有期徒刑
    9 月，而於98年5 月21日執行完畢（構成累犯）。
二、詎乙○○猶未戒除毒癮，基於施用第一級毒品之犯意，於98
    年7 月18日晚間7、8時許，在基隆市安樂區○○○街330 巷
    1 之1 號8 樓住處內，以將海洛因摻水置入針筒，而注射身
    體靜脈血管之方式，施用第一級毒品海洛因1 次。嗣於98年
    7 月20日下午5 時30分許，在基隆市○○區○○街320號 前
    ，為警查獲，扣得海洛因1 包（淨重0.1170公克，驗餘淨重
    0.1148公克）。
三、案經基隆市警察局第二分局報告臺灣基隆地方法院檢察署檢
    察官偵查起訴。
    理  由
一、本件被告所犯者非為死刑、無期徒刑、最輕本刑為3 年以上
    有期徒刑之罪或高等法院管轄第一審案件，其於準備程序進
    行中，先就被訴事實為有罪之陳述，經告知其簡式審判程序
    之旨，並聽取公訴人及被告之意見後，本院依刑事訴訟法第
    273 條之1 第1 項之規定，裁定由受命法官獨任進行簡式審
    判程序，且依同法第273 條之2 規定，簡式審判程序之證據
    調查，不受第159 條第1 項、第161 條之2 、第161 條之3
    、第163 條之1 及第164 條至第170 條規定之限制，合先敘
    明。
二、前揭犯罪事實，業據被告乙○○於本院準備程序及審理時坦
    承不諱，又經被告同意，為警查獲後採集之尿液經送驗結果
    呈現嗎啡之陽性反應，此有基隆市警察局第二分局偵辦毒品
    案件尿液檢體對照表及台灣尖端先進生技醫藥股份有限公司
    濫用藥物檢驗報告各1 份（見98年度偵字3297號第25頁、第
    35頁）附卷可稽，且參之以酵素免疫分析或薄層定性分析等
    方式為初步篩檢者，檢驗結果雖有相當程度偽陽性之可能，
    然以氣（液）相層析、質譜分析之儀器為交叉確認者，檢驗
    結果出現偽陽性之機率則極低，因而具有公信力，核足為對
    涉嫌人不利之認定；且扣案之白色粉末1袋（驗餘淨重0.114
    8 公克），經警依煙毒品檢驗包初步檢驗結果，呈嗎啡、海
    洛因反應，再送交通部民用航空局航空醫務中心鑑驗結果，
    確含第一級毒品海洛因成份，有基隆市警察局第二分局正濱
    派出所查獲涉嫌毒品危害防制條例毒品初步鑑驗報告單、交
    通部民用航空局航空醫務中心98年8月4日航藥鑑字第098384
    6 號毒品鑑定書（同上偵卷第26頁、第37頁）各乙份附卷可
    佐；復有查獲毒品之照片2 紙（同上偵卷第27頁）可證，足
    認被告自白與犯罪事實相符，本件犯罪事證明確，犯行洵堪
    認定，應依法論科。
三、查海洛因係毒品危害防制條例第2 條第2 項第1 款所定之第
    一級毒品，核被告所為係犯毒品危害防制條例第10條第1 項
    之施用第一級毒品罪。被告持有第一級毒品海洛因之低度行
    為，應為施用第一級毒品之高度行為所吸收，不另論罪。再
    被告有犯罪事實欄所示論罪科刑執行完畢情形，有臺灣高等
    法院被告前案紀錄表乙份附卷可查，其於有期徒刑執行完畢
    後5 年內，故意再犯本件有期徒刑以上之各罪，為累犯，應
    依刑法第47條第1 項加重其刑。爰審酌被告曾有施用毒品之
    前科仍不知戒除，惟犯罪後坦承犯行，且所犯之施用毒品犯
    行乃戕害自己身心健康，並未危及他人等一切情狀，量處如
    主文所示之刑。
四、扣案之海洛因1 小包（驗餘淨重0.1148公克）為查獲之毒品
    ，應依毒品危害防制條例第18條第1 項前段沒收銷燬，至包
    裝前開海洛因之外包裝袋1 只，有防止毒品裸露、散逸之功
    能，且既與毒品分別鑑秤其重量（海洛因驗餘淨重0.1148公
    克；外包裝重0.2 公克），與毒品即無難以析離而無法個別
    宣告沒收之情事，係屬被告所有，供犯本案施用第一級毒品
    海洛因所用，業據被告供承明確，爰依刑法第38條第1 項第
    2 款、第3 項之規定，宣告沒收。
據上論斷，應依刑事訴訟法第273 條之1 第1 項、第299 條第1
項前段，毒品危害防制條例第10條第1 項、第18條第1 項前段，
刑法第11條前段、第47條第1 項、第38條第1 項第2 款，判決如
主文。
本案經檢察官甲○○到庭執行職務。
中    華    民    國    98    年    9     月    30    日
                  刑事第四庭法  官  周霙蘭
以上正本證明與原本無異。
如不服本判決應於收受送達後10日內向本院提出上訴書狀，並應
敘述具體理由；其未敘述上訴理由者，應於上訴期間屆滿後20日
內向本院補提理由書(均須按他造當事人之人數附繕本)「切勿逕
送上級法院」。
中    華    民    國    98    年    9     月    30    日
                            書記官  莊智凱
附錄論罪法條
毒品危害防制條例第10條第1項
施用第一級毒品者，處 6 月以上 5 年以下有期徒刑。


司法院資訊處製作；財團法人民間司法改革基金會備份。
